臺灣士林地方法院民事簡易判決
                                 111年度士簡字第1199號
原      告  黃伊可
訴訟代理人  陳超庸
被      告  呂理學

上列當事人間因被告犯過失傷害案件，經原告提起刑事附帶民事
訴訟請求侵權行為損害賠償事件（本院110年度交附民字第99號
），由本院刑事庭裁定移送前來，本院於民國111年9月28日言詞
辯論終結，並判決如下：
    主  文
被告應給付原告新臺幣貳拾伍萬捌仟伍佰柒拾參元，及自民國一
百一十年十月六日起至清償日止，按年息百分之五計算之利息。
原告其餘之訴駁回。
本判決原告勝訴部分得假執行。
原告其餘假執行之聲請駁回。
    事實及理由
一、按訴狀送達後，原告不得將原訴變更或追加他訴。但擴張或
    減縮應受判決事項之聲明者，不在此限，民事訴訟法第255
    條第1項第3款定有明文。本件原告起訴時聲明為：「被告應
    給付原告新臺幣（下同）665,560元，及自刑事附帶民事起
    訴狀繕本送達翌日起至清償日止，按年息百分之5計算之利
    息」，嗣於本院民國111年9月28日言詞辯論期日，原告捨棄
    關於平板筆電19,390元及SD卡929元之請求，並減縮其聲明
    為：「被告應給付原告645,241元，及自刑事附帶民事起訴
    狀繕本送達翌日起至清償日止，按年息百分之5計算之利息
    」。經查，原告前開變更核屬減縮訴之聲明，與首揭規定相
    符，應予准許。又被告經合法通知，未於言詞辯論期日到場
    ，核無民事訴訟法第386條所列各款情事，爰依原告之聲請
    ，准由其一造辯論而為判決。
二、原告主張：被告明知其未考領駕駛執照，為無駕駛執照之人
    ，於109年12月28日凌晨，騎乘車牌號碼000-000號重型機車
    ，沿臺北市士林區文林路由南向北方向行駛，至同日凌晨0
    時20分許，行經該路段22號附近，原應注意行經行人穿越道
    前，遇有行人穿越時，無論有無交通警察指揮或號誌指示，
    均應暫停讓行人先行通過，且應注意車前狀況，隨時採取必
    要之安全措施，以避免發生危險，而依當時天候為雨，夜間
    有照明，其所行經之道路鋪設柏油、路面濕潤、無缺陷、無
    障礙物遮蔽視線、視距良好之環境，並無不能注意之情事，
    竟疏未注意而貿然直行，適有原告沿同路段由西往東方向步
    行至該路段之行人穿越道，乃與原告發生碰撞，造成原告倒
    地而受有頭部外傷併顱內出血、腦震盪及右腳撕裂傷等傷害
    ，原告因被告上開之傷害行為受有傷害，為此請求被告賠償
    醫療費用16,341元、看護費用14,400元、交通費用500元、
    工作損失114,000元及精神慰撫金50萬元，以上合計請求被
    告賠償原告645,241元，為此，爰依侵權行為之法律關係請
    求賠償原告之損失，並聲明：被告應給付原告645,241元，
    及自刑事附帶民事起訴狀繕本送達翌日起至清償日止，按年
    息百分之5計算之利息，並願供擔保請准宣告假執行。
三、經查，被告因本件侵權行為案件所涉犯刑事過失傷害罪嫌，
    經檢察官聲請簡易判決處刑後，業經本院判處被告有期徒刑
    4月確定，有該案刑事判決1份在卷可佐。被告經本院合法通
    知後，未於言詞辯論期日到場爭執，復未提出書狀答辯以供
    本院斟酌，堪認原告主張為真實。
四、按因故意或過失，不法侵害他人之權利者，負損害賠償責任
    ；不法侵害他人之身體或健康者，對於被害人因此喪失或減
    少勞動能力或增加生活上之需要時，應負損害賠償責任；不
    法侵害他人之身體、健康、名譽、自由、信用、隱私、貞操
    ，或不法侵害其他人格法益而情節重大者，被害人雖非財產
    上之損害，亦得請求賠償相當之金額，民法第184條第1項前
    段、第193條第1項、第195條第1項前段分別定有明文。故被
    告對原告所為之上開侵權行為，自應負損害賠償責任，茲就
    原告請求損害賠償之金額分述如下：
  ㈠關於醫療費用16,341元及交通費用500元部分：原告主張因被
    告前開過失所致交通事故，使原告受有前述傷害，因而支出
    醫療費用16,341元部分，雖據其提出新光吳火獅紀念醫院醫
    療費用收據5件，然經核算前述收據金額合計10,601元，故
    原告超過10,601元之醫療費用請求，難認有據，應予駁回。
    至於原告請求交通費用500元部分，因原告並無提出相關交
    通費用單據為佐，此部分請求難認有據。
  ㈡看護費用14,400元部分：
　　原告主張因前揭交通事故受有上述傷害需專人看護，而支出
    看護費14,400元部分，依原告提出之新光吳火獅紀念醫院乙
    種診斷證明，已明確記載原告自109年12月28日住院，於110
    年1月8日出院，共住院12日，可知原告需專人照護期間共為
    12天，且依現今社會一般全日照護病患費用，認原告請求以
    每日1,200元計算看護費用，核與目前現今聘請專人看護費
    用相當，原告請求被告給付12天看護費用共計14,400元（計
    算式：12日×1,200元=14,400元），實屬有據，應予准許。
　㈢工作損失114,000元部分：
    原告主張因系爭傷勢受有不能工作之損失114,000元部分，
    業據其提出前述新光吳火獅紀念醫院乙種診斷證明1紙為證
    ，可認原告前述住院12日（即109年12月28日至110年1月8日
    ）及前述診斷證明書所載原告因系爭傷害需休養1個月（即1
    10年1月9日至110年2月8日），應為必要，然關於前述不能
    工作期間，原告雖主張其為夜市攤商，經營小本生意，有營
    業稅代表銷項減進項稅額為證，並提出臺北市攤販營業許可
    證、財政部國稅局營業稅核定稅額繳款書為證，然前述營業
    稅核定稅額繳款書僅係國稅局用以核定營業稅額，並無法認
    定原告每月工作所得為何，參以109年度基本工資為每月23,
    800元、110年基本工資為每月24,000元，本院認如以前述年
    度基本工資為計算原告前述不能工作期間之工作損失，應較
    為合理，故原告請求被告給付前述不能工作期間之工作損失
    33,572元【計算式：（4天×23,800元/30天）＋（8天×24,000
    元/30天）＋（1個月×24,000元）＝33,572元，小數點以下四
    捨五入】，應屬有據，原告逾此範圍請求，即屬無據。　
  ㈣精神慰撫金50萬元部分：
    原告主張其因本件過失傷害案件造成相當之精神上痛苦，請
    求被告賠償精神上損害乙節。本院審酌原告所受傷害係頭部
    外傷併顱內出血、腦震盪及右腳撕裂傷等情，且原告為61年
    出生，被告為85年出生，高職肄業，兩造名下財產等情，有
    本院調取兩造之稅務電子閘門財產所得調件明細表在卷可稽
    ，並考量兩造身份、地位及經濟能力、被告之加害程度、原
    告住院天數等一切情狀，認原告所得請求之非財產上之損害
    賠償金額以200,000元為允當。
  ㈤綜上，原告請求被告賠償本件被告騎車過失所受損害258,573
    元（即10,601＋14,400＋33,572＋200,000＝258,573），核屬依
    法有據，應予准許。
五、從而，原告依侵權行為法律關係訴請被告應給付原告258,57
    3元，及自刑事附帶民事起訴狀繕本送達翌日（110年10月6
    日）起至清償日止，按年息百分之5計算之利息，為有理由
    ，應予准許，原告逾此部分之請求，為無理由，應予駁回。
    而原告此駁回之部分，其假執行之聲請失所附麗，應併予駁
    回。
六、本件原告勝訴部分，係就民事訴訟法第427條第1項適用簡易
    訴訟程序所為被告部分敗訴之判決，依同法第389條第1項第
    3 款之規定，應就原告勝訴部分依職權宣告假執行。
七、本件係刑事附帶民事訴訟，由刑事庭裁定移送本庭之事件，
    依刑事訴訟法第504條第2項之規定，免納裁判費，故本件無
    應確定之訴訟費用額。
中　　華　　民　　國　　111 　年　　10　　月　　12　　日
                  士林簡易庭法  官  莊明達
上列正本係照原本作成。
如不服本判決，應於判決送達後20日內，向本院提出上訴狀並應
記載上訴理由，如於本判決宣示後送達前提起上訴者，應於判決
送達後20日內補提上訴理由書（須附繕本）。
中　　華　　民　　國　　111 　年　　10　　月　　12　　日
                            書記官  王淳平